臺灣高雄地方法院刑事判決　　　　　 100年度審訴字第3048號
聲　請　人　臺灣高雄地方法院檢察署檢察官
被　　　告　陳勁甫
上列被告因搶奪等案件，經檢察官聲請簡易判決處刑（100年度
偵字第24755號），本院認為不宜，改依通常程序審理（100年度
簡字第5537號），被告就犯罪事實為有罪之陳述，經合議庭裁定
由受命法官獨任進行簡式審判程序，判決如下：
    主  文
陳勁甫犯攜帶兇器竊盜罪，處有期徒刑柒月，扣案尖嘴鉗及扳手
各壹支均沒收。又犯搶奪罪，處有期徒刑拾月。應執行有期徒刑
壹年肆月，緩刑年，並應接受法治教育課程陸場次，緩刑期間
付保護管束，扣案尖嘴鉗及扳手各壹支均沒收。
    事  實
一、陳勁甫因一時失業缺錢花用，竟意圖為自己不法之所有，先
    於民國100年8月4日深夜3時許，攜帶其所有客觀上可作為兇
    器用之尖嘴鉗及扳手各一支，前往高雄市前金區○○○路21
    7號前，即使用上開工具竊取停放在該處、懸掛於陳俊霖所
    有普通重型機車上之567—CEX號車牌一面，得手後並將前開
    車牌懸掛於其所有、原牌照號碼為507—HHA號（業經公訴檢
    察官當庭更正）之普通重型機車上。幾日後陳勁甫又另行起
    意，意圖為自己不法之所有，於同年月6日中午12時許，騎
    乘上開懸掛他人車牌之機車外出尋找作案目標，嗣同日中午
    12時5分許，陳勁甫行經高雄市○○市○○街媽祖廟前時，
    見成年女子洪錦樺亦行經該處，即乘洪錦樺不備而不及抗拒
    之際，旋騎乘前開機車自後方徒手搶奪洪錦樺所有之皮包一
    只（內有新臺幣9500元、金融卡2張、SONY ERICSSON行動電
    話1支、白色電子閱讀器1台、及汽車鑰匙1支等物），得手
    後隨即返回住處，除將新臺幣9500元花用殆盡外，並前將所
    竊得之567—CEX號車牌一面及搶奪所得金融卡2張、SONY
    ERICSSON行動電話1支、白色電子閱讀器1台、汽車鑰匙1支
    等物，於同日丟棄在其住處附近之垃圾車內。嗣經警調閱監
    視錄影畫面後向本院聲請核發搜索票，並於100年9月1日前
    往陳勁甫住處實施搜索，始查悉上情，並扣得陳勁甫所有供
    行竊用之尖嘴鉗及扳手各一支。
二、案經高雄政府警察局鳳山分局報告臺灣高雄地方法院檢察署
    檢察官偵查後聲請簡易判決處刑，經本院改依通常程序審理
    。
    理  由
一、本件被告所犯為死刑、無期徒刑、最輕本刑為三年以上有期
    徒刑以外之罪，亦非屬高等法院管轄之第一審案件，其於準
    備程序進行中，先就被訴事實為有罪之陳述，經法官告知簡
    式審判程序之旨，並聽取公訴檢察官之意見後，依刑事訴訟
    法第273條之1第1項、第273條之2等規定，裁定由受命法官
    獨任進行簡式審判程序，且不受同法第159條第1項、第161
    條之2、第161條之3、第163條之1及第164條至第170條所規
    定證據能力認定及調查方式之限制，合先敘明。
二、上開犯罪事實，業據被告陳勁甫於警詢、偵查及本院審理時
    始終自白承認，並據證人即機車車牌失竊人陳俊霖、遭搶皮
    包所有人洪錦樺分別證述翔實；復有路口監視器畫面及蒐證
    照片九張、被告機車車輛詳細資料報表一份附卷可稽；另有
    搜索扣押筆錄一份、實施搜索拍攝照片十張及尖嘴鉗及扳手
    各一支扣案可證，足認被告自白與事實相符。綜上，本案事
    證明確，被告犯行堪已認定，應依法論科。
三、論罪科刑：
  (一)按刑法第321條第1項第3款所稱之攜帶兇器竊盜罪，係以行
    為人攜帶兇器竊盜為其加重條件，此所謂兇器，其種類並無
    限制，凡客觀上足對人之生命、身體、安全構成威脅，具有
    危險性之兇器均屬之，且祇須行竊時攜帶此種具有危險性之
    兇器為已足，並不以攜帶之初有行兇之意圖為必要（最高法
    院79年臺上字第5253號刑事判例要旨參照）。查被告所有尖
    嘴鉗及扳手各一支，均為金屬材質，頗具重量，若持之對人
    攻擊，客觀上足以對人之生命、身體、安全構成威脅，具有
    危險性，自屬兇器無疑。
  (二)核被告所為，係犯刑法第321條第1項第3款之攜帶兇器竊盜
    罪及刑法第325條第1項之搶奪罪。被告所犯上開二罪，時間
    差距甚長，並侵害不同被害人財產法益，行為手法不同，顯
    係基於各別犯意為之，應予分論併罰。
  (三)爰審酌被告自稱僅因一時失業又與女友分手，乃以兇器先行
    竊取被害人車牌，再以該竊取車牌掩飾其所有機車之辨識，
    飛車徒手搶奪被害成年女子之皮包等犯罪動機、目的及手段
    ，並斟酌飛車行搶手法所造成之可能風險，被害人所受財物
    損失之程度及因丟棄而無從返還被害人，又被告成年後未有
    刑事前科，此品行資料有臺灣高等法院被告前案紀錄表一份
    可查，本案為被告第一次實施財產犯罪，而以被告生活狀況
    及智識程度而言，其自稱高職畢業、家境勉持、以工為業，
    犯後始終坦承犯行之態度並與二名被害人達成和解等上開被
    告個人具體之行為人責任基礎之一切情狀，分別量處如主文
    所示之刑，並依據被告所犯上開數罪侵犯法益之種類、數行
    為關連性及被告整體犯行的應罰適當性，定其應執行刑，以
    資懲儆。又被告並無前科，業如前述，其經此偵審程序後，
    已知所警惕，且已致力與被害人二人達成和解，被害人陳俊
    霖於本院審理時表示願意無償原諒被告，並給予被告緩刑機
    會，被害人洪錦樺則以新臺幣2萬5千元與被告達成和解，有
    和解書一份在卷可稽，並斟酌公訴檢察官建議緩刑期間不宜
    太短並應附加緩刑負擔，本院審酌後因認為前所宣告之刑，
    以暫不執行為適當，依刑法第74條第1項第1款之規定，併予
    宣告緩刑3年，以啟自新。惟為使被告於緩刑期間，能促使
    其知曉日常生活法律常識，爰於被告受緩刑宣告之期間應接
    受法治教育課程6場次，並另付保護管束，以觀後效。
  (四)扣案尖嘴鉗及扳手各一支，為被告所有供竊取本案被害人物
    品所用之物，業據其自承在卷，裁量後此為竊取車牌不可或
    缺之物，且具有危險性之兇器，應依刑法第38條第1項第2款
    之規定宣告沒收。
據上論斷，應依刑事訴訟法第452條、第273條之1第1項、第284
條之1、第299條第1項前段，刑法第321條第1項第3款、第325條
第1項、第51條第5款、第74條第1項第1款、第2項第8款、第93條
第1項第2款、第38條第1項第2款，判決如主文。
本案經檢察官葛光輝聲請簡易判決處刑、檢察官林圳義到庭執行
公訴。
中    華    民    國   100    年    11    月    17    日
                  刑事第三庭    法  官  李東柏
以上正本證明與原本無異。
如不服本判決應於收受判決後10日內向本院提出上訴書狀，並應
敘述具體理由。其未敘述上訴理由者，應於上訴期間屆滿後20日
內向本院補提理由書(均須按他造當事人之人數附繕本)「切勿逕
送上級法院」。
中    華    民    國   100    年    11    月    17    日
                                書記官  曹德英
附錄本判決論罪科刑法條全文
刑法第321條第1項第3款
犯竊盜罪而有左列情形之一者，處六月以上五年以下有期徒刑，
得併科新臺幣十萬元以下罰金：
三、攜帶兇器而犯之者。
刑法第325條第1項
意圖為自己或第三人不法之所有，而搶奪他人之動產者，處六月
以上五年以下有期徒刑。